# 外币报表折算后，附注如何合并？

提问人：冰人 时间：2020-12-25 08:05:09
请教一下， 针对境外子公司外币报表折算后，其境外子公司的附注如何合并？比说：固定资产有期初+本期增加-本期减少=期末，这个本期增加和减少金额怎么折算呢？

回答人：chenyiwei
这种情况下，期初、期末余额分别按照期初、期末的即期汇率折算，本期发生额按本期平均汇率折算，所以要加入一列“汇率调整”，使得折算后的：期初余额+/-本期发生额+/-汇率调整=期末余额。在实务操作中，这里的“汇率调整”列是倒挤出来的数字。